Inventaris van de kaarten en tekeningen behorend bij het archief van de Eerste Kamer der Staten-Generaal, 1819-1950
Nationaal Archief, Den Haag
- Nederland, 1
  - Nederland - regionaal, 1.3
    - Utrecht, 1.3.6
      - Schetstekeningen, aanwijzing bevattende van de ligging der geprojecteerde verdedigingswerken op de Houtensche vlakte, behoorende bij de Memorie van beantwoording op het voorlopig verslag omtrent de verhooging van het VIIIste hoofdstuk der Staatsbegrooting dienst 1867 (kosten van aanleg van forten)., 1866; ---
        Behoort bij gedrukt stuk [35].6, van de zitting 1866-1867 (Handelingen p.818, 1e kolom). Deze stukken worden ook vermeld in gedrukt stuk [147].4 van de zitting 1865-1866 (Handelingen p. 1789, 1e kolom).
        Deze kaarten zijn niet aangetroffen, doch wel toegezonden bij brief van het Ministerie van Oorlog 26-04-1867 no. 63 S Secretariaat.
      - Utrecht (stad) Kaart van "Ontwerpverlegging van den Oosterspoorweg nabij Utrecht". Behoort bij de redevoering van den heer Van Löben Sels, gehouden in de Vergadering van 22 December 1890 van de 2de kamer der Staten Generaal (Handelingen bladz. 468-470). Uitgave van de Topografische Inrichting., 114; 1 blad; Schaal 1:25.000.
    - Friesland, 1.3.7
      - Ameland en noordkust "Kaart van de Friesche Wadden volgens de opnemingen van 1879", met in rood grenslijnen der afgestane aanwasssen en gebieden voor aardhaling, en gegevens over boringen en grondsoorten. Gelithografeerd bij Gebr. J. & H. van Langenhuysen., [1880]; 115; 1 blad; Schaal 1:50.000.
        Als bijlage bij een verzoekschrift van bestuurders der Maatschappij tot landaanwinning op de Friesche Wadden op 3 december 1884 ingekomen.
    - Overijssel, 1.3.8
      - Almelo Kaart van een plan voor de verbetering van een gedeelte van het Twenthekanaal, het zijkanaal naar Almelo., [ca. 1930]; 117; 1 blad; Schaal (1:50.000).
        Ingezonden door burgemeester en wethouders van Almelo, met betrekking tot het ontwerp van wet in zake onteigening voor aanleg van het zijkanaal naar Almelo, behoorende tot de scheepvaartkanalen naar Twenthe, inge. 30 oktober 1934. (Gedrukte stukken [52] van de zitting 1934-1935).
    - Groningen, 1.3.9
      - Westerwolde "Overzichtskaart der pandverdeeling en toekomstige afwatering" van de Kanalisatie van Westerwolde. Uitgave van de Provinciale Waterstaat van Groningen. Gedrukt bij Topographische Inrichting., [1901]; 118; 1 blad; Schaal 1:50.000.
        Ingezonden door de Commissaris der Koningin in de provincie Groningen, ingek. 17 juni 1901. De kaart is vermeld in gedrukt stuk [189].3 van de zitting 1900-1901.
    - Limburg, 1.3.10
      - "Kaart van de Hertogdommen Kleef, Gulick, Pruissisch- Staatsch- en Oostenrijksch Overkwartier van Gelderland, 't Prinsbisdom Luik, graafschappen Loon en Horne, 't hertogdom Limburg, de Staatsche en Oostenrijksche landen van Overmaas met de geënclaveerde Vrije Rijksheerlijkheden zoals 1794 met de grens der tegenwoordigen provincie Nederlandsch Limburg er op afgeteekend"., [vóór 1850]; 120; 1 blad; Schaal (ca. 1:350.000).
      - "Kaart van het Steenkolenbekken van Zuid-Limburg", door C. Blankevoort, hoofdingenieur der mijnen, Heerlen., [na 1906]; 121; 1 blad; Schaal 1:50.000.
      - Maastricht Plattegrond van een plan voor de grenswijzing van de gemeente Maastricht., [1896]; 122; 1 blad; Schaal 1:2500, blauwdruk.
        Bijlage K bij missive van Gedeputeerde Staten van Limburg d.d. 9 juli 1896 La. 4359bis/7F 1e Afd. A. Behoort bij gedrukte stukken [239].3 van de zitting 1905-1906 en [78].4 van de zitting 1906-1907.
      - Maastricht "Plan van de ontworpen grenslijn voor de uitbreiding van het grondgebied van Maastricht. Gemeenten Meerssen Sectie C en Heer Sectie A", door P.W.H. Paulussen, landmeter, Maastricht., 1906; 123; 1 blad; Schaal 1:2500.
        Behoort bij gedrukte stukken [239].3 van de zitting 1905-1906 en [78].4 van de zitting 1906-1907.
    - IJsselmeerpolders, 1.3.11
      - Kaart van een "Ontwerp tot indijking en droogmaking van het zuidelijk gedeelte der Zuiderzee, door de afsluiting van Enkhuizen over Urk naar Kampen. Gedrukt bij de Topographische Inrichting., [1873]; 125; 2 bladen; Schaal 1:200.000.
        "Behoort bij het verslag der staatscommissie ter beoordeeling van het ontwerp voor het indijken enz. van het zuidelijk gedeelte der Zuiderzee, ingesteld bij Koninklijk Besluit van den 4e Mei 1870. No. 1." "Bijlage 1".
        Het verslag ontbreekt.
      - "Prenten van de Zuiderzeewerken", door Dirk Nijland. Gedrukt bij G.J. Nieuwenhuizen Segaar, Leiden. Lichtdrukken., 1932; 126; 1 portefeuille
      - "Prenten van de Afsluiting en Gedeeltelijke Droogmaking van de Zuiderzee", door H. Heuff, Roeland Koning, J.H. van Mastenbroek, C. Vreedenburgh en Y. Wenning. Uitgegeven bij N.V. Handelsdrukkerij Holdert & Co., Amsterdam., 1932; 127; 1 portefeuille
        Met inhoudsopgave.
  - Nederland - Waterwegen, 1.4
    - "Waterstaatskaart van Nederland", door F.W. Conrad en J.A. Besier. Uitgegeven door het Ministerie van Binnenlandse Zaken, gelithografeerd bij de Algemeene Landsdrukkerij en het Topografisch Bureau van het Ministerie van Oorlog., 1866-1903; 4; 1 portefeuille; Schaal 1:50.000.
      Bladen nr. 8, 13 en 47 ontbreken.
    - "Kaart der rivieren en kanalen in Nederland met aanduiding der scheepvaartbeweging daarop in 1883". Uitgegeven door de Topographische Inrichting., [1884]; 12; 1 blad; Schaal 1:600.000.
    - Overzichtskaart van Scheepvaartkanalen in Nederland. Uitgegeven bij de Topographische Inrichting., [1888-1892]; 26; 1 blad; Schaal 1:400.000.
      Met lijst van 229 "scheepvaartkanalen in Nederland".
    - Amsterdam-Rijnkanaal "Kaart van het kanaal Amsterdam-Merwede", met lengte- en dwarsprofielen. Gelithografeerd bij Gebr. van Langenhuysen, 's-Gravenhage., [ca. 1880]; 128; 1 blad; Schaal 1:50.000.
    - Amsterdam-Rijnkanaal, Merwedekanaal, Noordzeekanaal Kaart van het "Amsterdam-Rheinkanal, 1893 Frei von Kanalabgaben...", door J.H. Schmüll. Uitgegeven door de Kamer van Koophandel in Amsterdam, gelithografeerd bij Tresling & Co., Amsterdam., 129; 1 blad; Schaal 1:250.000.
      Met inzetkaarten: dwarsdoorsnede Amsterdam; scheepvaartverkeer Holland-Duitsland 1892; afstandstabel.
    - Antwerpen-Rijnkanaal "Plan voor een Antwerpen-Rijnkanaal", ontworpen door het lid van de Eerste Kamer der Staten Generaal Van der Lande, lid Eerste Kamer, "en door dezen ter tafel gebracht tijdens zijn rede op 12 Maart 1931 in de Eerste Kamer"., 130; 1 blad; Schaal 1:200.000.
    - Dordrecht naar zee "Kaart behoorende bij het Vergelijkend Overzicht der Waterwegen van Dordrecht naar Zee langs Hollands Diep, Volkerak, Krammer, Haringvliet, Grevelingen en het Goereesche en het Brouwershavensche Zeegat", met intekening van de te maken strekdam bij Ooltgensplaat., [ca. 1890]; 131; 1 blad; Schaal 1:75.000.
      Hoort mogelijk bij het Verslag der Commissie ingesteld by Koninklijk Besluit van 4 April 1896 n". 19 (Staatscourant van 10 April) voor het onderzoek betreffende den waterweg van Dordrecht naar zee.
      Ingekomen 21 september 1897 en als boekwerk behandeld en in de bibliotheek geplaatst.
    - Hollands Diep "Rivierkaart van de Nieuwe Merwede en het Hollandsch Diep van de Tongplaat tot de Noordschans", door J.A. Beijerinck, hoofdingenieur Waterstaat en C.B. en E. Olivier Dz. Gedrukt bij Topographisch Bureau., 1864; 132; 2 bladen; Schaal (1:10.000).
    - Maas en Afgedamde Maas "Kaart van de Rivier de Boven Maas van Visé tot Woudrichem", onder directie van L.J.A. van der Kun, R. Musquetier en E. Olivier, Dzn., resp. inspecteur, ingenieur en landmeter Waterstaat. Uitgegeven door het Ministerie van Binnenlandse Zaken, afd. Waterstaat. Gedrukt bij (gravure en steendruk) het Topographisch Bureau., [1859]; 133; 1 band; Schaal 1:10.000.
    - Maas "Kaart van de streek der overstroomingen langs den linker Maasoever en van den Bommelerwaard", door Luitenant Matthijssen. Uitgegeven bij de Koninklijke Nederlandse Boek- en Kunsthandel van M.M. Couvée, 's-Gravenhage, ten voordele van de slachtoffers der overstromingen. Litho van Wed. E. Spanier & Zn.., 1880; 134; 1 blad; Schaal 1:100.000.
      Met uitgebreide toelichting en lengtedoorsnede van het "Vermoedelijke beloop van den Waterspiegel op den 18den Februari 1799".
    - Maas "Overzichtskaart van de werken tot verlegging van den Maasmond". Uitgegeven en gedrukt bij de Topographische Inrichting, 's-Gravenhage., [1883-1890]; 135; 2 bladen; Schaal 1:50.000.
    - Maas "Kaart van den loop der Maas", van Sedan (Fr.), tot de Noordzee. Uitgegeven door de Maasvereeniging in Limburg, Maastricht. Litho van Mouton & Co., 's-Gravenhage., 1910; 136; 1 blad; Schaal 1:320.000.
      Met inzetkaart: "Overzicht der Groote Scheepvaart verbindingen". Schaal 1:3.150.000.
    - Maas Rivierkaarten van de Maas. Bijlagen behorend bij de nota's van de Nederlands-Belgische Commissie ingesteld tot onderzoek van de kanalisatie van de gemeenschappelijke Maas. Gedrukt bij Boek- en Kunstdrukkerij v/h Mouton & Co., 's-Gravenhage., [1912]; 137; 1 portefeuille; Diverse schalen.
      Het boekwerk bevindt zich in het zgn. Drukwerkarchief, 2.22.15, inv.nr. 3411.
    - Merwede "Kaart van de Rivieren de Oude en Nieuwe Merwede en de Killen in het Bergsche Veld", onder direktie van L.J.A. van der Kun, hoofdinspekteur Waterstaat, door E. Olivier Dz., en F.F.J. Machen. Uitgegeven door het Ministerie van Binnenlandse Zaken, afd. Waterstaat. Gelithografeerd bij het Topographisch Bureau., [1863]; 138; 1 band; Schaal 1:10.000
      Met bladwijzer.
    - Nederrijn "Schetsontwerp van een smalle rivier langs den Nederrijn en Pannerdensch Kanaal, als vaarweg voor diepgaande schepen bij lagen waterstand", door J. Dirks, hoofdingenieur. Gelithografeerd bij Amand Lith., Amsterdam., 1878; 139; 5 bladen; Schaal 1:10.000.
      Aangeboden door J. Dirks, ter informatie bij de behandeling van het ontwerp van wet tot aanleg en verbetering van eenige werken ten behoeve der binnenlandsche scheepvaart, (gedrukte stukken [30] van de zitting 1878-1879).
    - Nieuwe Maas Rivierkaart van de Nieuwe Maas van Krimpen tot Noordzee, met de verbetering van de Nieuwe Waterweg en het Scheur vanaf Rotterdam., [1880]; 140; 2 bladen; Schaal 1:30.000.
      Ingekomen op 15 juni 1881 en vermoedelijk als boekwerk behandeld en in de bibliotheek geplaatst.
    - Nieuwe Maas Rivierkaart van de Nieuwe Maas, Scheur en Nieuwe Waterweg van Rotterdam naar Zee, door L.J.W.H. de Groote, onder toezicht van J.C. Ramaer, ingenieur Waterstaat voor het 6e Rivieren-arrondissement. Gelithografeerd bij Gebrs. J. & H. van Langenhuysen, 's-Gravenhage., 1897; 141; 2 bladen; Schaal 1:10.000.
    - Noordzeekanaal Kaart getiteld "North-Sea Canal, 1890 Free of canal dues and harbour charges at IJmuiden", door J.H. Schmüll. Uitgegeven door de Kamer van Koophandel te Amsterdam., 142; 1 blad; Schaal 1:50.000.
      Met inzetkaarten: "Amsterdam docks and quais", (1:25.000); "Entrance of de Canal", (1:25.000).
    - Noordzeekanaal Kaart getiteld: "Der grösste Schiffahrtkanal der Welt", door J. Wackie, geograaf. Uitgegeven door de Kamer van Koophandel te Amsterdam. Gelithografeerd door J.H. de Bussy, Amsterdam., 1910; 143; 1 blad; Schalen 1:12.500 - 1:50.000.
    - IJ Ontwerptekening van de overbrugging van het IJ te Amsterdam, door J. Galman. Gedrukt door Tresling & Co., Hof Lith., Amsterdam., 1885; 144; 1 blad; Schaal 1:400.
      Behoort bij een rekest aan de Koning en gemeente Amsterdam voor een concessie-aanvraag d.d. 10 april 1885.
      Ingekomen op 14 juli 1885 en als boekwerk behandeld en in de bibliotheek geplaatst.
    - IJssel "Dwarsprofielen van den IJssel bij K.M. raai 120/850 ter plaatse van de spoorwegoverbrugging." Litho van de Gebrs. J. & H. van Langenhuysen te 's-Gravenhage., 1912-1915; 145; 1 blad; Schaal 1:200.
      "Het betreft hier de dwarsprofielen waarop staan de peilingen van September 1912, van October 1914 en van October 1915, dus drie perioden, waarvan de eerste betreft de peilingen gedaan vóórdat de laatste normaliseeringswerken zijn gemaakt en de andere betrekking hebben op peilingen verricht enkele jaren daarna. De verschillen der diepten zijn aangegeven met roode, blauwe en zwarte cijfers, zoowel ter plaatse van de brug als van den zinker."
      Uitgedeeld door de minister van Waterstaat in de vergadering van 7 maart 1916, bij de behandeling van [2, IX]. Vaststelling Staatsbegrooting voor 1916. (Hoofdstuk IX, Departement van Waterstaat).
    - Nederland "Plattegronden van Scheepvaartkanalen in 22 Nederlandse gemeenten". Uitgegeven en gedrukt bij de Topografische Inrichting, 's-Gravenhage., [1926]; 148; 1 blad; Schalen 1:10.000-1:50.000.
- Indonesië, 2
  - Algemeen, 2.1
    - "Algemene Atlas van Nederlandsch Indië", samengesteld door P. baron van Melvill van Carnbee en W.F. Versteeg. Gedrukt bij Gualtherus Kolff, Gouda, tweede verbeterde uitgave., 1870; 149; 1 deel
      Literatuur: Koeman. Atlantes Neerlandici II, p. 276 (Mel 2).
    - "Atlas der Nederlandsche bezittingen in Oost-Indië", samengesteld door J.W. Stemfoort en J.J. ten Siethoff, kapitein van de generale staf van het Nederlandsch-Indisch leger. Uitgegeven door het Departement van Koloniën. Gedrukt bij de Topographische Inrichting, te 's-Gravenhage., 1883-1885; 150A-150N; 14 bladen
      Literatuur: Koeman. Atlantes Neerlandici VI, p. 229 (Stem A1).
      - "Overzichtskaart van den Nederlandsch Oost-Indischen Archipel"., 150A; Schaal 1:60.000.000.
      - Kaarten van "Java en Madoera, aangevende de verbindingen, militaire afdelingen, bevolkingsdichtheid en talen"., 150B; Schaal 1:2.000.000.
      - "Kaart van West-Java (eerste militaire afdeeling)", met inzetkaart: "Batavia en Omstreken met de Havenwerken" (1:50.000)., 150C; Schaal 1:500.000.
      - "Kaart van Midden-Java (tweede militaire afdeeling)", met inzetkaarten: "Semarang en Omstreken", (1:50.000) en "De Karimon Djawa Eilanden"., 150D; Schaal 1:500.000.
      - "Kaart van Oost-Java (derde militaire afbeelding)", met inzetkaarten: "Soerabaja em Omstreken" (1:50.000). "Afdeeling Bawean" en "Kangean Eilanden., 150E; Schaal 1:500.000.
      - "Kaart van Noord-Sumatra Gouvernement Atjeh en Onderhoorigheden, noordelijke gedeelten van de Tapanoeli en Sumatra's Oostkust, en de Onafhankelijke Batak-landen", met inzetkaart: "Olehleh met Kotaradja en Omstreken" (1:40.000)., 150F; Schaal 1:900.000.
      - "Kaart van Midden-Sumatra Gouvernement van Sumatra's Westkust, zuidelijk gedeelten der Residentie Sumatra's Oostkust, afd. Lingga van de Residentiën Riouw en Onderhoorigheden en het Rijk Djambi", met inzetkaarten: "OnderAfdeeling Nias", en "Padang en Omstreken"., 150G; Schaal 1:900.000.
      - "Kaart van Zuid-Sumatra Residentiën Benkoelen, Lampongsche distrikten en Palembang", met inzetkaarten: "Palembang" (1:50.000) en Noord Pageh., 150H; Schaal 1:900.000.
      - "Kaart van het eiland Banka" en het eiland Billiton" en "Kaart van den Riouw- en Lingaa- Archipel", met inzetkaart "De Toedjoe of Katjangan Eilanden"., 150I; Schalen 1:500.000 - 1:400.000 - 1:750.000.
      - "Kaart van het noordelijk gedeelte van het eiland Borneo", met inzetkaart: Anambas-, Tambelan- en Natuna-eilanden., 150J; Schaal 1:1.500.000.
      - "Kaart van het zuidelijk gedeelte van het eiland Borneo", met inzetkaarten: "Pontianak en Bandjermasin" (1:20.000)., 150K; Schaal 1:1.500.000.
      - Kaart van "Celebes en van Zuid West Celebes bevattende de Gouvernements, de Leenroerige en een gedeelte der Bondgenootschappelijke landen behoorende tot het Gouvernement van Celebes en Onderhorigheden", met inzetkaarten: "Makasser (Mangkasara)" (1:20.000) en "De Tijger eilanden, afbeelding Saleijer (1:1.500.000)., 150L; Schalen 1:2.000.000 - 1:500.000.
      - "Kaart van de Kleine Soenda Eilanden", (oost, west en centraal)., 150M; Schaal 1:1.000.000.
      - "Kaart der Molukken" en "Kaart van 't noordwestelijk gedeelte der Residentie Amboina, bevattende de afdeelingen Amboina, Saparoea, Masarete, Kajeli, Keiratoe, Amahei, Wahai en Banda", met inzetkaarten: "Amboina en Omstreken", (1:20.000), "Nieuw-Guinea met aanduiding der Oostelijke grenslijn van het Nederlandsch bezit" (1:20.000.000) en "Kaart van de voornaamste Banda Eilanden", (1:78.000)., 150N; Schalen 1:3.000.000 en 1:1.000.000.
    - "Kaart van den Nederlandsch Oost Indischen Archipel aantoonende de door de Inlandsche bevolking beleden godsdiensten". Gedrukt bij het Topographisch Bureau Batavia., 1896; 151; 1 blad; Schaal 1:6.000.000.
      Met vier inzetkaarten: "Gedeelte Residentie Tapanoeli" (1:1.200.000). "Java" (1:3.000.000). "Eiland Boeroe" (1:2.000.000) en "Minahassa" (1.800.000).
      "Behoort bij het Koloniaal Verslag van 1896", gedrukt stuk [5], na stuk 70, van de zitting 1896 1897.
    - "Kaart van Nederlandsch-Indië, met eene opgave der staatkundige indeeling". Gelithografeerd bij E. de Geest. Uitgegeven bij Seyffardt's Boekhandel, Amsterdam., 1898; 153; 1 blad; Schaal 1:7.000.000.
    - "Atlas van Nederlandsch Oost-Indië", samengesteld bij het Topographisch Bureau, Batavia, 1897-1904. Uitgegeven door het Departement van Koloniën en gedrukt bij de Topographische Inrichting, 's-Gravenhage, met bladwijzer, inhoudsopgave., 1898-1907; 154A-154Q; 18 bladen
      Betreft een herziening van de atlas van J.W. Stemfoort en J.J. ten Siethoff.
      Literatuur: Koeman. Atlantes Neerlandici VI, p. 230 (Stem A2).
      - Titelblad, 154A
      - "Overzichtskaart van den Nederlandsch Oost Indischen Archipel". 1901, 154B; 2 bladen; Schaal 1:6.500.000.
      - "Kaarten van Java en Madoera aangevende de verbindingen; de dichtheid der inlandse bevolking; talen; geologie en oro-hydrographie" (1899)-1900, 154C; Schaal 1:2.000.000.
      - "West-Java", met inzetkaart "Batavia en de havenwerken" (1:50.000) en staatkundige indeling., 154D; Schaal 1:1.500.000.
      - "Midden-Java", met inzetkaarten "Semarang en omstreken", (1:50.000). "Karamoendjawa Eilanden". 1907, 154E; Schaal 1:1.500.000.
      - "Oost-Java", met inzetkaarten "Afdeeling Bawean", "Kangean Eilanden", "Soerabaja en omstreken", (1:50.000). 1906, 154F; Schaal 1:1.500.000.
      - "Noord-Sumatra", met inzetkaarten "Koeta Radja en omstreken met Oelèë Lheuë" (1:40.000) en Groot-Atjèh en aangrenzende kuststaten" (1:300.000). 1904, 154G; Schaal 1:1.900.000.
      - "Midden-Sumatra", met inzetkaart "Onder Afdeeling Nias". 1903, 154H; Schaal 1:1.900.000.
      - "Zuid-Sumatra", met inzetkaarten "Noord Pageh" en "Sumatra verbindingen" (1:6.500.000). 1901, 154I; Schaal 1:1.900.000.
      - "Gouvernement Sumatra's Westkust", met inzetkaarten "Fort de Kock en omstreken" en "Padang en omstreken" (1:40.000). 1903, 154J; Schaal 1:1.600.000.
      - "Residentiën Sumatra's Oostkust en Tapanoeli en de Onafhankelijke Bataklanden", met inzetkaart "Banjak Eilanden". 1902, 154K; Schaal 1:1.600.000.
      - "Kaart van het eiland Bangka", "Kaart van het eiland Bilitoeng" en "Kaart van de Riouw- en Lingga-Archipel"., 154L; Schalen 1:500.000 - 1:400.000 - 1:750.000.
      - "Kaart der Residentie Wester-Afdeeling van Borneo", (o.a. Karimata Eilanden), met inzetkaarten van: "Pontijanak en omstreken", (1:20.000) en "Natuna, Anambas en Tambelan Eilanden" 1:1.500.000).1898, 154M; Schaal 1:1.100.000.
      - "Kaart der Residentie Zuider- en Ooster-Afdeeling van Borneo", met inzetkaart van Bandjarmasin en omstreken", (1:20.000).1899, 154N; Schaal 1:1.500.000.
      - "Kaart van Celebes" en "Kaart van Zuid-West-Celebes bevattende de gouvernements, de leenroerige en een gedeelte der bondgenootschappelijke landen behoorende tot het Gouvernement van Celebes en Onderhorigen". Met inzetkaarten van de "Minahassa" (1:800.000) en de "Talaud Eilanden" (1:2.000.000), en van "Makasser" (1:20.000) en "De Tijger eilandengroepen afdeling Saleijer" (1:1.500.000). 1901, 154O; Schalen 1:2.000.000 - 1:500.000.
      - "Kaart van de Kleine Soenda Eilanden", met inzetkaart "De eilandengroepen van het Gouvernement Celebes en Onderhoorigheden" (=eilanden in de Flores Zee, 1:2.000.000). 1898, 154P; Schaal 1:1.100.000.
      - "Kaarten der Molukken, van het noordwestelijk gedeelte der residentie Ambon, een gedeelte der afbeelding Banda", en "Kaart van Nederlandsch Nieuw-Guinea", met inzetkaarten "Ambon en omstreken" (1:20.000) en de "Banda Eilanden" (1:78.000). 1898, 154Q; Schaal 1:1.100.000 - 1:4.000.000.
    - "Overzichtskaart van den Oost-Indischen Archipel". Uitgegeven en gedrukt bij de Topographisch Inrichting, Batavia., 1908; 155; 6 bladen, 1 katern; Schaal 1:2.500.000.
      Met alfabetische naamlijst.
    - "Overzichtskaart van den Oost-Indischen Archipel". Uitgegeven en gedrukt bij de Topographisch Inrichting, Batavia., 1910; 156; 1 blad; Schaal 1:10.000.000.
    - "Insulinde in woord en beeld", door Henri Zondervan. Uitgegeven en gedrukt bij J.B. Wolters, Groningen., 1911-1912; 157-157E; 10 katerns, 5 bladen
      Incompleet.
      - Tekstboekjes bij de prenten., 157; 10 katerns
      - Prent van "Kampong in het Barito-Stroomgebied" (Borneo), door W.J. Ising, 1911., 157A
      - Prent van "Groot Dajaksch huis" (Borneo), door W.J. Ising., 157B
      - Prent van "In de Minahassa" (Celebes), door W.J. Ising., 157C
      - Prent van "Tabaksbouw in Deli" (Sumatra), door W.J. Ising., 157D
      - Prent van de "Sabanghaven op Poeloe Weh" (Sumatra), door P. van Heerdt Guarles., 157E
    - "Aardrijkskundige Wandplaten van Nederlandsch-Indië, eerste serie", door J.J. ten Have. Uitgegeven en gedrukt bij Joh. Ykema, 's-Gravenhage, Amsterdam. Fotolitho L. van Leer & Co.., 1912; 158-158C; 1 katern, 3 bladen
      - Handleiding bij de Aardrijkskundige Wandplaten van Nederlandsch-Indië, eerste serie., 158; 1 katern
      - Prent "Suikerriet"., 158A
      - Prent van het "Landschap in de Preanger" (Java)., 158B
      - Prent van "Een Bataksch dorp" (Sumatra)., 158C
    - "Geologische Schetskaart van Nederlandsch Oost-Indië", samengesteld door E.C. Abendanon, in opdracht van het Koninklijk Nederlandsch Aardrijkskundig Genootschap. Litho van J. Smulders & Co., 's-Gravenhage., 1914; 159; 6 bladen, 1 katern; Schaal 1.2.500.000.
      Met toelichting.
    - "Dieptekaart van den Oost-Indischen Archipel", door C. Craandijk, opgenomen tijdens de Snellius Expeditie in 1929-1930. Foto-litho door de Topografische Dienst., 1934; 160; 1 blad; Schaal 1:5.000.000.
      Behoort bij "P.M. van Riel. Snellius-Expedition vol. II, Oceanography, part 2, Chapter II", "Plate V".
    - "Toelichtingen en handleidingen bij diverse kaarten., 1884-1913; 162; 1 portefeuille
      Bij "Handels-kaart van Nederlandsch Indië", door E.J. Brill, 1884
      Bij "Wandkaart van Nederlandsch Oost-Indië", door P.R. Bos, R.P. Rijkens en W. van Gelder, 3e druk, 1902
      Bij "Economische kaart van Java en Madoera", 1912
      Bij "Reiskaart van de Residentie Semarang", door de Topografische Inrichting, Batavia, 1913.
  - Borneo, 2.2
    - "Jaarboek van het Mijnwezen in Nederlandsch Oost-Indië, 1877. Platen der fossiele mollusken uit de eoceene vorming van Borneo", z.n.., 163; 1 portefeuille
    - "A map of British North Borneo". Uitgegeven bij Edward Stanford., 1880; 164; 1 blad; Schaal 50 English Statute Miles= 125 mm; ca. 1:1.640.000.
    - "Kaart van een gedeelte van Borneo met aanwijzing van de grens tusschen het Nederlandsch gebied en dat van het Britische Protectoraat". Gedrukt bij de Topografische Inrichting. Met inzetkaart "Borneo" (1:12.000.000)., 1891; 165; 1 blad; Schaal 1:500.000.
      "Behoort bij de Memorie van Toelichting betreffende het wetsontwerp houdende bekrachtiging van de conventie met Groot-Brittannië over de grensregeling op Borneo", gedrukt stuk [43].3 van de zitting 1891-1892.
    - "Topografische, Geologische, Mineralogische en Mijnbouwkundige Kaart van een gedeelte der afdeeling Martapoera in de residentie Zuider- en Ooster-afdeeling van Borneo", door J.A. Hooze, mijningenieur. Gelithografeerd bij Emrik & Binger, Haarlem. Uitgegeven bij Joh. G. Stemler Cz., Amsterdam., 1893; 166; 14 bladen; Schaal 1:50.000.